# 授予知识产权许可案例

提问人：Ryan_q 时间：2022-06-03 22:32:04
@chenyiwei，陈版主，有一案例如下：
某音直播时有一明星帮商家带货，带货直播结束后，商家想让这个明星把直播的一些小片段授予给商家去做宣传，也就是肖像权使用，这个肖像权仅可以使用在某音平台的链接上（图片或者视频展示）曝光。
约定如下：
授予期间： 2021 年 11 月 1 月至 2022 年 2 月 1 日
付费：一次性授予 100 万元
问：对于明星公司而言，应当一步确定其是在某一时段内履行还是在某一时点履行。
分析：
根据《企业会计准则第 14 号-收入》第三十六条规定企业向客户授予知识产权许可的，应当按照本准则第九条和第十条规定评估该知识产权许可是否构成单项履约义务，构成单项履约义务的，应当进一步确定其是在某一时段内履行还是在某一时点履行。企业向客户授予知识产权许可，同时满足下列条件时，应当作为在某一时段内履行的履约义务确认相关收入；否则，应当作为在某一时点履行的履约义务确认相关收入：
（一）合同要求或客户能够合理预期企业将从事对该项知识产权有重大影响的活动；
（二）该活动对客户将产生有利或不利影响；
（三）该活动不会导致向客户转让某项商品。
观点 1 ：
明星授予给他直播期间的小视频及图片宣传物等，并未承诺会从事对该知识产权有重大影响的活动，因为该知识产权仅限于这场直播间所产生的，明星不再会对商家相关的商品做一些重大影响的活动，即对客户不会产生任何影响，也不会导致向客户转让某项商品。
我们认为，应当按时点确认收入。
观点 2 ：
尽管明星不会承诺从事重大影响的活动，但是商家仍预期这个明星由于知名度的影响，仍然会有很多日常的出席活动以维持其自身的价值，该活动仍可能间接有利或者不利影响商家。
我们认为，应当按一段时间确认收入。
请教陈版主，对于上述两个观点哪个更为合理？
同时，对于企业后续从事重大影响活动而有利或不利影响客户，总感觉你广义去看待这个问题，明星授予肖像权后或多或少在授予期间都可能影响到商家的产品，是否应该认为就按照一段时间，实务中对这个重大影响应当如何把握？
望陈版主指导!

回答人：chenyiwei
应按一段时间，在授权期间内确认收入。
虽然授权的形象是已有的，在授权期间内不会发生变化，但这个授权合同实际上是有一个隐含条款的，即在授权期间内，该明星不能涉入不良行为等对其授权商家使用的形象产生不良影响的事项。因此，仍然是满足“作为在某一时段内履行的履约义务确认相关收入”的条件的。

提问人：Ryan_q 时间：2022-06-07 10:53:16
@chenyiwei，感谢陈版主，想延伸下问题，按照应用案例【例 58 】甲音乐唱片公司将其拥有的一首经典民歌的版权授予乙公司，并约定乙公司在两年内有权在国内所有商业渠道（包括电视、广播和网络广告等）使用该经典民歌。因提供该版权许可，甲公司每月收取 1 000 元的固定对价。除该版权之外，甲公司无需提供任何其他的商品。该合同不可撤销。
该处理方式是按照时点 ，若案例变更个人为：
某明星授权一首歌《*》给QQ音乐，授权 2 年，一次性授予价格 100 万元，那么是否会意味着这个明星也要保持好良好形象，否则歌曲会下架对商家造成不利影响？
望陈版主指导！
应当如何把握是否预期企业将从事对该项知识产权有重大影响的活动?

回答人：chenyiwei
应用案例【例 58 】中的经典民歌，就是歌曲本身，与演唱者等特定人的身份是脱离的；而如果本案例中授权歌曲和特定明星是绑定的，所授权的只是由该明星演唱的版本（即同时授权了形象），则需按上面回复的方式处理。